臺灣嘉義地方法院簡易判決
                                      110年度簡字第8號
原      告  王健榮  
            趙美英  

被      告  楊○○  
上列當事人間損害賠償事件，原告提起刑事附帶民事訴訟，經本
院刑事庭以109年度交附民字第115號裁定移送前來，本院於民國
109年1月25日言詞辯論終結，判決如下：
       主     文
被告應給付原告乙○○新臺幣肆仟貳佰貳拾柒元，及自民國一○九
年九月二十五日起至清償日止按年息百分之五計算之利息。
被告應給付原告甲○○新臺幣壹萬零捌佰貳拾元，及自民國一○九
年九月二十五日起至清償日止按年息百分之五計算之利息。
原告其餘之訴駁回。
本判決第一項及第二項得假執行。
原告其餘假執行之聲請駁回。
      事 實 及 理 由
一、原告起訴主張：
（一）被告於民國109年1月25日下午某時許，在嘉義縣ＯＯ鄉ＯＯ村
      某雜貨店飲用啤酒後，已達不得駕駛動力交通工具之程度
      ，竟駕駛車牌號碼000-0000號自用小客車（下稱系爭被告
      小客車）搭載其子甲○○行駛於公路。嗣於同日16時36分許
      ，沿嘉義縣ＯＯ鄉ＯＯ村村里道路由東往西方向行駛，途經ＯＯ
      村206號前，本應注意車輛行駛時，應遵守道路交通標誌
      、標線、號誌之指示，按遵行方向行駛，不得逆向行駛或
      駛入來車道，以避免發生危險，而依當時情形天候晴、日
      間自然光線、柏油路面、路面乾燥無缺陷且無障礙物、視
      距良好，並無不能注意之情事，因酒力發作致駛入對向車
      道，衝撞原告甲○○所駕駛、搭載原告乙○○、車牌號碼000-
      0000號自用小客車（下稱系爭車輛），致原告甲○○受有頭
      部其他部位鈍傷右側手挫傷之傷害（下稱甲○○傷勢），原
      告乙○○受有唇擦傷、唇鈍傷之傷害（下稱乙○○傷勢）。上
      開事故下合稱系爭車禍。
（二）被告因而經臺灣嘉義地方檢察署以109年度偵字第4809號
      案件起訴，並由本院109年度交訴字第65號刑事判決（下
      稱系爭刑事案件）。
（三）原告依民法第184條第1項前段及第2項、第193條第1項、
      第195條第1項、第216條第1項請求被告賠償。原告請求賠
      償之項目及金額為：
   1、應賠償原告乙○○390,467元：
   （1）拖車費用7,000元：原告駕駛系爭車輛為原告乙○○所有
        ，因遭被告逆向行駛撞擊而無法再行駛，原告乙○○委請
        成興拖吊所將系爭車輛拖回台中住處，花費7,000元。
   （2）系爭車輛之修理費44,050元：
        系爭車輛因本系爭車禍毀損、不能駕駛，修理費用為44
        ,050元。
   （3）不能使用汽車之損失36,000元：
        修車廠告知，修理系爭車輛需10個工作天（即不含周休
        二日），因逾5天定經一個周休，故請求天數12天計。
        以格上租車之價格（同車款之租車價位）每日3,000元
        計算不能使用汽車之損失，計36,000元（計算式：3,00
        0元×12＝36,000元。
   （4）醫療費1,080元：
        A、109年1月25日朴子醫院：570元。
        B、109年1月27日光田綜合醫院沙鹿院區510元。
        C、以上計1,080元。
   （5）交通費用：750元：
        A、事發地點往返朴子醫院：285元×2＝570元。
        B、原告乙○○住家往返光田綜合醫院沙鹿院區：90元×2＝
           180元
        C、以上計750元。
   （6）無法工作損失：原告甲○○自接工程案件，從事木工裝潢
        。原告乙○○為其木工裝潢之工程助理，平均每月收入為
        2萬多元不等，是以最低薪資每月23,800元計算，原告
        因被告之傷害行為，上開2日就醫期間無法工作，是原
        告乙○○無法工作損失為1,587元（計算式：23,800元÷30
        ×2日＝1,587元），但109年1月25日是旅遊行程不是工作
        ，捨棄請求工作損失。而109年1月27日同意只請求半日
        工作損失。
   （7）精神慰撫金30萬元：因被告重大過失以致系爭車禍，原
        告乙○○受有唇擦傷、唇鈍傷等傷害，此顏面傷害不僅造
        成原告肉體上的痛苦，於精神方面之損害難以估量，況
        且原告乙○○已屆適婚年齡，加上臉上可能留疤破相，於
        此更令原告心中芥蒂難除，尤其愛美是女人天性，原告
        終其一生皆將承受臉部帶疤之破相面貌，每思及此，精
        神上倍感痛苦萬分。反觀被告從傷害發生至今，未對原
        告乙○○有任何歉意。原告乙○○偕同原告甲○○欲與被告商
        談和解，被告表面佯稱允諾，數日後竟夥同數名陌生彪
        形大漢群聚在原告2人住處，對原告2人要求之賠償金額
        百般刁難、叫囂謾罵，致原告乙○○心生畏怖，甚於偵查
        程序中，被告對於肇事逃逸之部分矢口否認犯行，足見
        被告犯後態度極其惡劣。原告乙○○請求精神慰撫金30萬
        元。
   （8）準此，總計被告應賠償原告乙○○390,467元（計算式：7
        ,000元+44,050元+36,000元+1,080元+750元+1,587元+3
        0萬元＝390,467元），但109年1月25日之工作損失捨棄
        ，而109年1月27日之工作損失只請求半日工作損失。
   2、被告應賠償原告甲○○210,237元
 （1）醫療費用3,767元：A、109年1月25日朴子醫院1,767元.B
      、109年1月27日光田綜合醫院沙鹿院區750元。C、109年1
      月31日王衍宗骨科診所1,250元.D、以上共計3,767元。
 （2）交通費用970元，但只請求220元，其餘捨棄：
      A、事發地點往返朴子醫院：285元×2＝570元，與原告乙○○
         同行，捨棄。
      B、原告乙○○住家往返光田綜合醫院沙鹿院區：90元×2＝18
         0元，與原告乙○○同行，捨棄。
      C、原告住家往返王衍宗骨科診所：110×2＝220元。
      D、以上只請求220元，其餘捨棄。
 （3）無法工作損失5,500元：原告甲○○自接工程案件，從事木
      工裝潢，平均每月收入為55,000元，原告因被告之傷害行
      為，上開三日就醫期間無法工作，是原告甲○○無法工作損
      失為5,500元（計算式：55,000元÷30×3＝5,500元）。但10
      9年1月25日是旅遊，捨棄請求工作損失，另外二日各請求
      半日工作損失。
 （4）慰撫金20萬元：因被告重大過失導致本件車禍發生，使原
      告甲○○受有頭部其他部位鈍傷、右側手挫傷等傷害，事發
      當下原告甲○○仍不顧自身及原告乙○○之傷勢，強忍疼痛，
      下車關心被告傷勢，並詢問是否要叫救護車。然被告趁原
      告甲○○不注意，逕行跑離去，其拋下被告搭載之幼子，原
      告甲○○不得已邊追被告邊打電話叫警察。再者，事發後原
      告甲○○不斷積極與被告聯繫欲談和解，被告一再敷衍，更
      甚竟夥同數名男子一同至原告2人台中住處，聲稱只願意
      將系爭車輛讓被告認識之人修理，還叫囂原告要告就去告
      ，被告頂多判2、3個月，罰錢就可了事云云。原告二人見
      求償無門，不得已讓被告先將系爭車輛拖去修理，被告卻
      不願告知在哪裡修理、如何修理，後原告二人不斷查訪，
      得知於原告二人住處附近之修理廠。原告甲○○至修理廠看
      ，竟見系爭車輛外殼近乎被解體，外殼鋼板隨便拼湊，甚
      連前燈未固定掉在燈罩內，遭被告撞毀之保險桿未換、未
      烤漆等。而被告自事發迄今，未對原告二人有任何歉意，
      原告二人屢次欲與被告和解，被告卻不欲賠償原告之損失
      ，顯見被告犯後態度極其惡劣。從而，原告甲○○請求精神
      慰撫金20萬元。
 （5）準此，總計被告應賠償原告甲○○210,237元（計算式：3,7
      67元+970+5,500元+20萬＝210,237元），但捨棄的車資及
      工作損失不再主張。
（四）聲明：
   1、被告應給付原告乙○○390,467元及自起訴狀繕本送達翌日
      起至清償日止，按年息百分之5計算之利息。
   2、被告應給付原告甲○○210,237元及自起訴狀繕本送達翌日
      起至清償日止，按年息百分之5計算之利息。
   3、訴訟費用由被告負擔。
   4、如獲勝訴判決，原告願供擔保，請准宣告假執行。
二、被告抗辯則以：
（一）被告對於系爭車禍之發生具有過失，並無意見。但被告絕
      無肇事逃逸之犯行，被告肇事逃逸部分，業經本院為無罪
      判決。
（二）對原告乙○○主張之項目及金額，意見如下： 
   1、拖車費7,000元部分：被告無意見。
   2、系爭車輛修繕費用44,050元部分：被告否認之，原告所提
      出者乃估價單，實際上並未支出修繕費用，且系爭車輛車
      齡已舊，縱有修繕支出，亦須扣除折舊費用。實則，系爭
      車輛業經被告送請其他車廠修繕完畢。
　 3、不能使用系爭車輛之損失36,000部分：被告否認之，原告
      自己根本沒有將系爭車輛送修，更無所謂須修車10個工作
      天的問題，而且原告所稱不能使用汽車之損失高達每日3
      千元，亦屬過高，並不合理。
　 4、醫療費用1,080元部分：被告無意見。
　 5、交通費用部分：被告對原告乙○○的請求，無意見。
　 6、不能工作損失1587元部分：同意以每月23,800元計算原告
      乙○○工作損失。原告乙○○請求半日工作損失，被告同意。
 　7、精神慰撫金30萬元部分：被告於車禍後便與原告協商和解
      事宜，且已為原告修好系爭車輛，因而支出5萬5000元，
      如今卻被原告說得一文不值，被告亦甚感無奈。甚至，在
      後續協商不成後，原告竟對被告提出肇事逃逸之告訴，被
      告為應訴已身心俱疲。原告固然有受傷，然而當日前往醫
      院急診後隨即返，其傷勢係屬輕微，但卻要求高達30萬元
      之精神損害賠償，明顯過高，請法院予以酌減。
（三）對原告甲○○主張之項目及金額意見：
   1、醫療費用3,767元部分：被告無意見。
   2、交通費用970元部分：570元及180元部分，與原告乙○○
　　　重疊，原告甲○○已不再主張。其餘被告無意見。
   3、不能工作損失：同意以每月55,000元計算原告甲○○之薪資
      ，同意給付原告甲○○二個半日的工作損失。
　 4、精神慰撫金20萬元部分：被告於車禍後已為原告乙○○修繕
      系爭車輛，但原告二人仍要求被告須再付10幾萬元，在被
      告無力支付下，無法和解，原告竟對被告提出肇事逃逸告
      訴。身為單親母親且無高學歷之被告，並無資力，只能請
      親友幫忙後續委任律師事宜，且之前於刑事庭提及願賠償
      3萬元，亦須親友資助才能出。原告甲○○所受傷勢輕微，
      卻要求高達20萬元之精神損害賠償，明顯過高，請法院予
      以酌減。　　　　　　
（四）如刑事判決所認定，被告已為原告乙○○墊付5萬5千元之修
      車費用，應自原告乙○○得請求之金額中予以扣除。
（五）聲明：
   1、原告之訴駁回。
   2、訴訟費用由原告負擔。
   3、如受不利判決，願供擔保請准免假執行。 
三、兩造爭執與不爭執事項：
（一）兩造不爭執事項：
   1、被告於109年1月25日下午2時許，在嘉義縣ＯＯ鄉ＯＯ村某雜
      貨店內飲用啤酒，已達不能安全駕駛交通工具之程度，仍
      於同日下午4時許，駕駛車牌號碼000-0000號自用小客車
      （下稱系爭被告小客車）搭載其子上路，於同日下午4時3
      6分，沿嘉義縣○○鄉○○村村里道路○○○○○○○○○○村000號前時
      ，本應注意駕駛人駕駛汽車，應遵守道路交通標誌、標線
      、號誌之指示，在未劃設慢車道之雙向二車道行駛時，應
      在遵行車道內行駛，且依當時之客觀情況為天候晴、日間
      自然光線、柏油路面、路面乾燥、無缺陷、無障礙物、視
      距良好，並無不能注意之情事，竟擅自向左駛入對向車道
      ，適原告甲○○駕駛車牌號碼000-0000號自用小客車（下稱
      系爭車輛）搭載原告乙○○，因塞車而暫停於上開道路由西
      往東方向車道上，被告所駕駛車輛因而碰撞原告甲○○所駕
      駛系爭車輛，原告甲○○所駕駛系爭車輛因撞擊之力道向後
      退，再碰撞到暫停於後方之訴外人陳ＯＯ所駕駛之車牌號碼
      0000-00號自用小客車，原告甲○○因此受有頭部其他部位
      鈍傷、右側手部挫傷之傷害（下稱甲○○傷勢），乙○○則受
      有唇擦傷、唇鈍傷之傷害（下稱乙○○傷勢）。被告之犯行
      由臺灣嘉義地方檢察署以109年度偵字第4809號起訴，經
      本院於109年12月15日以109年度交訴字第65號案件判決被
      告犯汽車駕駛人，酒醉駕車，因過失致人受傷罪，處拘役
      55日，如易科罰金，以1,000元折算1日（下稱系爭刑事案
      件）。
   2、系爭刑事案件卷證即本院109年度交訴字第65號刑事全卷
      同意引為本件之訴訟資料。
   3、原告乙○○請求之下列項目及金額，被告不爭執：
　 （1）不能工作損失：397元（計算式：23,800元÷30日＝793元
        ，小數點以下四捨五入，下同；793/2＝397元。）
　 （2）醫療費用：1080元。
 　（3）交通費用：750元。　　　　
　 4、原告甲○○請求之下列項目及金額，被告不爭執：
　 （1）醫療費用：3,767元。
 　（2）交通費：220元（計算式：000-000-000＝220）
　 （3）不能工作損失：1,833元（計算式：55,000元/30＝1,833
        元）。　　　　
　 5、原告2人均未請領制汽車責任保險理賠金。　　　
（二）兩造爭執事項：
　 1、原告乙○○依侵權行為規定可以請求被告賠償之項目及金額
      為若干？
　 2、原告甲○○依侵權行為規定可以請求被告賠償之項目及金額
      為若干？　　
四、本院之判斷：
（一）按因故意或過失，不法侵害他人之權利者，負損害賠償責
      任。汽車、機車或其他非依軌道行駛之動力車輛，在使用
      中加損害於他人者，駕駛人應賠償因此所生之損害。又不
      法侵害他人之身體或健康者，對於被害人因此喪失或減少
      勞動能力或增加生活上之需要時，應負損害賠償責任。不
      法侵害他人之身體、健康、名譽、自由、信用、隱私、貞
      操，或不法侵害其他人格法益而情節重大者，被害人雖非
      財產上之損害，亦得請求賠償相當之金額。民法第184條
      第1項前段、第191條之2前段、第193條第1項、第195條第
      1項前段分別定有明文。原告2人因系爭車禍分別受有甲○○
      傷勢、乙○○傷勢等事實，為兩造所不爭執，是依前揭規定
      ，被告自應負損害賠償責任。
（二）財物損失：按因犯罪而受損害之人，於刑事訴訟程序固得
      附帶提起民事訴訟對於被告請求回復其損害，但其請求回
      復之損害以被訴犯罪事實所生之損害為限，從而應以犯罪
      事實為附帶民事訴訟之原因事實，而過失毀損並非犯罪事
      實，某甲原不負過失毀損之刑事責任，縱令某乙得以某甲
      過失毀損為理由獨立提起民事訴訟請求某甲依民法第184
      條賠償其損害，亦不得於刑事訴訟程序附帶提起民事訴訟
      （最高法院60年度台上字第633號民事判決可資參照）。
      經查，被告經檢察官起訴及本院109年度交訴字第65號刑
      事判決判處罪刑者，僅限於過失傷害罪行，此經調閱本院
      上開刑事卷宗並影印附卷無訛，是原告主張被告過失毀損
      系爭車輛部分，非屬本件犯罪事實，自不得依刑事附帶民
      事訴訟程序請求被告賠償該部分之損害。故原告以刑事附
      帶民事訴訟程序請求被告賠償過失傷害事實以外之拖車費
      用7仟元、修理費用44,050元、不能使用汽車之損失36,00
      0元等費用，於法不合，原告此部分之請求，洵無可採。
五、另按負損害賠償責任，除法律另有規定或契約另有訂定外，
    應回復他方損害發生前之原狀；損害賠償，除法律另有規定
    或契約另有訂定外，應以填補債權人所受損害及所失利益為
    限，民法第213條第1項、第216條第1項分別定有明文。而民
    法第192條至第196條之規定，即為民法第213條第1項所稱之
    法律另有規定。再按當事人主張有利於己之事實者，就其事
    實有舉證之責任，民事訴訟法第277條前段定有明文。是原
    告主張因本件車禍而支出之必要費用，自應由原告負舉證之
    責。茲就原告以被告之前開侵權行為，而請求被告賠償之各
    項損害賠償，分別審酌如下：
（一）原告乙○○部分：
　 1、醫療費用1,080元、交通費750元及不能工作損失397元，
      被告不爭執，是認原告乙○○此部分請求2,227元（計算式
      ：1,080元＋750+397＝2,227），為有理由。 
　 2、精神慰撫金：
　 （1）按慰藉金之賠償以人格權遭受侵害，使精神上受有痛苦
        為必要，至其核給之標準固與財產上損害之計算不同，
        惟非不可斟酌雙方身分、資力與加害程度，及其他各種
        情形核定相當之數額；換言之，以人格權遭遇侵害，受
        有精神上之痛苦，而請求慰藉金之賠償，其核給之標準
        ，須斟酌雙方之身分、資力與加害程度及其他各種情形
        核定相當之數額。且所謂「相當」，應以實際加害情形
        與被害人之身分、地位與加害人之經濟情況等關係予以
        定之（最高法院47年台上字第1221號、51年台上字第22
        3號判例參照） 。
 　（2）原告乙○○因系爭車禍受有乙○○傷勢，需忍受疼痛及生活
        不便，其精神當受有相當苦痛，堪予認定，是原告請求
        被告賠償精神慰撫金，尚屬有據。又原告乙○○為高職畢
        業，離婚，有三個小孩，小孩均已成年，目前一人獨居
        ，擔任裝潢小工，每月薪資約2至3萬元，名下有汽車1
        部外，無其他財產；被告為高職肄業，離婚，有四個小
        孩，小孩均未成年，與二個未成年子女及父母同住，打
        零工維生，每月收入約2萬元左右，名下無其他財產等
        情，業據兩造陳述明確，並經本院依職權調取之稅務電
        子閘門財產所得調件明細表（本院卷第25頁證件存置袋
        內）在卷可考，本院審酌上述兩造之職業、財產、教育
        程度、經濟能力、社會地位、暨原告受傷程度等情，認
        原告請求被告給付精神慰撫金，應以2千元為適當，逾
        此數額之請求，為無理由。
　 3、綜上，原告乙○○得請求賠償之數額為4,227元（計算式：2
      ,227元+2,000元＝4,227元）。逾此數額之請求，為無理由
      ，應予駁回。
（二）原告甲○○部分：
　 1、醫療費3,767元、交通費220元及不能工作損失1,833元，
      計5,820元，為被告所同意，是其請求有據。
　 2、精神慰撫金：
　 （1）原告甲○○因系爭車禍受有甲○○傷勢，致受疼痛所苦，且
        生活因而多有不便，其精神自受有相當痛苦，應可認定
        ，故原告請求被告賠償精神慰撫金，同認有據。
 　（2）經查，原告甲○○為高職肄業，已離婚，有三個小孩，小
        孩均已成年，目前與大兒子同住，擔任室內裝潢，每月
        薪資約7萬5千元，名下有汽車3部外，無其他財產；被
        告狀況如前所述等情，業據兩造陳述明確，並經本院依
        職權調取之稅務電子閘門財產所得調件明細表（本院卷
        第25頁證件存置袋內）在卷可考，本院審酌上述兩造之
        職業、財產、教育程度、經濟能力、社會地位、暨原告
        受傷程度等情，認原告請求被告給付精神慰撫金，應以
        5千元為適當，逾此數額之請求，為無理由。
   3、依上所述，原告甲○○得請求被告賠償之數額為10,820（計
      算式：5,820元+5,000元＝10,820元）。逾此數額之請求，
      並無依據，應予駁回。
（三）據上，原告乙○○請求之金額，以4,227元為有理由。原告
      甲○○得請求之金額為10,820元。其餘數額之請求，均無理
      由，應予駁回。另被告給付之汽車修理費5,5000元是被告
      踐行對原告乙○○之侵權行為賠償義務，被告請求扣除，自
      非有據，併此敘明。　　　　　　
六、末按給付無確定期限者，債務人於債權人得請求給付時，經
    其催告而未為給付，自受催告時起，負遲延責任；其經債權
    人起訴而送達訴狀，或依督促程序送達支付命令，或為其他
    相類之行為者，與催告有同一之效力；遲延之債務，以支付
    金錢為標的者，債權人得請求依法定利率計算之遲延利息；
    應付利息之債務，其利率未經約定，亦無法律可據者，週年
    利率為百分之5，民法第229條第2項、第233條第1項前段及
    第203條分別定有明文。本件損害賠償之債並無確定給付期
    限，而被告收受刑事附帶民事起訴狀繕本之日期為109年9月
    24日（本院109年度交附民字第115號卷第51頁）。從而，原
    告2人請求被告應給付賠償如上所述之數額，及均自109年9
    月25日起至清償日止，按週年利率百分之5計算之利息，為
    有理由，應予准許。
七、綜上所述，原告2人依前開侵權行為損害賠償請求權，請求
    被告給付原告乙○○4,227元及自109年9月25日起至清償日止
    ，按週年利率百分之5計算之利息；給付原告甲○○10,820元
    及自109年9月25日起至清償日止，按週年利率百分之5計算
    之利息，均有理由，應予准許；逾此部分之其餘請求，則均
    無理由，應予駁回。
八、本件原告提起刑事附帶民事訴訟，而由本院刑事庭依刑事訴
     訟法第504 條第1 項規定，裁定移送前來，依同條第2 項
    規 定免繳納裁判費，其於本院審理期間，亦未滋生其他訴
    訟必 要費用，故毋庸為訴訟費用負擔之諭知，併予敘明。
    　　
九、末按所命給付之金額或價額未逾新臺幣50萬元之判決，法院
    應依職權宣告假執行，民事訴訟法第389條第1項第5款著有
    規定。查本院前開所命被告給付之判決，所命給付之金額未
    逾50萬元，依前開規定，本院自應依職權宣告假執行，原告
    就此部分聲請本院宣告假執行，僅係促使本院職權之行使。
    至原告敗訴部分，其假執行之聲請失所附麗，應予駁回。
十、本件判決事證已臻明確，兩造其餘攻擊防禦方法及舉證，均
    已無礙本院上開審認，自毋庸逐一論駁，附此敘明。
十一、據上論結，本件原告之訴為一部有理由、一部無理由，依
    民事訴訟法第389條第1項第5款，判決如主文。
中　　華　　民　　國　　110 　年　　1 　　月　　29　　日
                      民事第一庭法  官  邱美英
以上正本係照原本作成。
如對本判決上訴須於判決送達後20日內向本院提出上訴狀。
如委任律師提起上訴者，應一併繳納上訴審裁判費。　　　　　
中　　華　　民　　國　　110 　年　　1 　　月　　29　　日
                                書記官  黃怡禎